# 有限公司变更为有限合伙企业的会计处理

提问人：学无止境 cui 时间：2018-05-09 00:44:24
请问有限责任公司整体变更为有限合伙企业时，原有限公司净资产中的资本公积如何处理？合伙企业的报表里好像没有资本公积这一项。另外在做整体变更时还有哪些地方的处理是需要注意的？

回答人：chenyiwei
有限责任公司整体变更为有限合伙企业的案例极少，我理解不能直接变更，因为治理结构、责任形式等差异很大。应先对原有限责任公司进行清算，再重新设立。原有限责任公司与有限合伙企业之间没有法律上的承继关系。

提问人：学无止境 cui 时间：2018-05-09 13:38:18
现遇到的业务正是这种变更。原有限责任公司是上市公司的控股股东，其实也没什么经营业务，没有任何负债，账面也就净资产实收资本、资本公积和未分配利润加上资产那边的长期股权投资和一些往来款，性质就类似股东的持股平台，上市公司成功上市后，为了给股东避税，将该有限公司迁往新疆，刚好新疆那边为招商引资，推出一些税收优惠政策。迁往新疆后，将公司类型整体变更为有限合伙企业，股东结构（合伙人出资）比例都不变。迁入地和迁出地的工商都出了关于公司迁址和变更类型的证明文件。所以从程序上来说应该应该没问题。但是变更后如何做好账务衔接，变更为有限合伙企业后，做为投资性主体核算，对上市公司的投资改为以公允价值计量且变动计入当期损益，这个转换的会计处理是什么样的？原实收资本和资本公积如何处理？麻烦陈老师指点！

回答人：chenyiwei
建议保持原有限责任公司的账面价值基础。是否为投资性主体的判断应有一贯性，不是说合伙企业才能成为投资性主体。转换的具体会计处理取决于变更的方式。但税务问题的处理要小心，因为规定不明。